【裁判字號】    99,訴,1978
【裁判日期】    990728
【裁判案由】    毒品危害防制條例
【裁判全文】
臺灣板橋地方法院刑事判決              99年度訴字第1978號
公  訴  人  臺灣板橋地方法院檢察署檢察官
被      告  甲○○
上列被告因違反毒品危害防制條例案件，經檢察官提起公訴（99
年度毒偵字第2756號、第3599號），被告於準備程序認罪，本院
以簡式審判程序判決如下：
    主  文
甲○○施用第一級毒品，累犯，處有期徒刑玖月；又施用第二級
毒品，累犯，處有期徒刑陸月；又施用第一級毒品，累犯，處有
期徒刑玖月，扣案之毒品海洛因驗餘淨重零點壹貳公克沒收銷燬
，盛裝上開毒品海洛因之包裝袋壹只、分裝勺壹支、電子磅秤壹
台均沒收；又施用第二級毒品，累犯，處有期徒刑陸月。應執行
有期徒刑貳年肆月，扣案之毒品海洛因驗餘淨重零點壹貳公克沒
收銷燬，盛裝上開毒品海洛因之包裝袋壹只、分裝勺壹支、電子
磅秤壹台均沒收。
    事實及理由
一、按除被告所犯為死刑、無期徒刑、最輕本刑為三年以上有期
    徒刑之罪或高等法院管轄第一審案件者外，於第一次審判期
    日前之準備程序進行中，被告先就被訴事實為有罪之陳述時
    ，審判長得告知被告簡式審判程序之旨，並聽取當事人、代
    理人、辯護人及輔佐人之意見後，裁定進行簡式審判程序，
    刑事訴訟法第273 條之1 第1 項定有明文。經核本件被告甲
    ○○所犯係死刑、無期徒刑、最輕本刑為三年以上有期徒刑
    以外之罪，其於準備程序中就被訴事實為有罪之陳述，經法
    官告知簡式審判程序之旨，並聽取公訴人、被告之意見後，
    本院爰依首揭規定，合議裁定由受命法官獨任進行簡式審判
    程序，合先敘明。
二、本件犯罪事實：
    甲○○前曾於民國89年間因施用毒品案件，經檢察官聲請法
    院裁定送觀察、勒戒後，認無繼續施用毒品傾向，於89年2
    月25日執行完畢釋放，並經臺灣臺北地方法院檢察署檢察官
    以89年度毒偵緝字第63號不起訴處分確定；其後復於95年間
    再犯施用毒品案件，經檢察官聲請法院裁定送觀察、勒戒及
    強制戒治後，於96年5 月21日執行完畢（接續執行另案徒刑
    ，迄98年1 月19日始經假釋出監），並經臺灣臺北地方法院
    檢察署檢察官以96年度戒毒偵字第110 、111 、112 、113
    、114 、115 號不起訴處分確定；其後又因於98年6 月30日
    再犯施用毒品案件，經臺灣基隆地方法院以98年度基簡字第
    1332號判決，判處有期徒刑三月確定；復又因於98年8 月6
    日、7 日再犯施用毒品案件，經臺灣基隆地方法院以98年度
    訴字第1116號判決，各判處有期徒刑三月、七月，應執行有
    期徒刑九月確定；之後復因於98年8 月21日再犯施用毒品案
    件，經臺灣士林地方法院以98年度審訴字第882 號判決，各
    判處有期徒刑七月、四月，應執行有期徒刑十月確定（以上
    施用毒品案件判處之各徒刑，現在監執行中）；其後又因於
    98年9 月16日、18日再犯施用毒品案件，經臺灣臺北地方法
    院以98年度訴字第1931號判決，各判處有期徒刑七月、三月
    ，應執行有期徒刑八月確定；復又因於98年10月20日、21日
    再犯施用毒品案件，經臺灣臺北地方法院以98年度訴字第20
    87號判決，各判處有期徒刑七月、四月，應執行有期徒刑十
    月確定；之後又因於98年11月25日再犯施用毒品案件，經臺
    灣臺北地方法院以99年度訴字第349 號判決，判處有期徒刑
    十月確定；嗣又因於99年2 月24日再犯施用毒品案件，經臺
    灣臺北地方法院以99年度訴字第574 號判決，各判處有期徒
    刑八月、五月，應執行有期徒刑一年確定（以上施用毒品案
    件判處之各徒刑，現於聲請更定執行刑中）。又其前曾於94
    、95年間因贓物、竊盜等案件，先後經臺灣臺北地方法院以
    94年度簡字第2204號、臺灣高等法院以95年度上易字第688
    號等判決，各判處有期徒刑三月、二年四月確定，上開有期
    徒刑三月其後復經減刑，減為有期徒刑一月十五日，與上開
    有期徒刑二年四月，接續合併執行，其後於98年1 月19日縮
    刑假釋出監，至98年6 月19日期滿執行完畢（此部分於本件
    構成累犯）。詎其猶不知悔改，復基於施用毒品之各別犯意
    ，分別(一)於99年3 月3 日晚上10時許，在其臺北縣永和市○
    ○路51巷2 樓住處，分別以注射針筒注射方式，施用第一級
    毒品海洛因1 次，以及以吸食器燒烤吸食方式，施用第二級
    毒品甲基安非他命1 次。嗣因其為毒品列管人口，於同年月
    4 日下午1 時45分許，經警通知至警局於同日下午3 時15分
    許採尿送驗後，分別驗有鴉片類嗎啡及甲基安非他命等藥物
    陽性反應，因而查悉上情。(二)於99年3 月18日下午2 時15分
    許、99年3 月19日中午12時47分許為警採尿前96小時內某時
    （不含其為警查獲後至採尿前期間），在臺北縣中和市○○
    路27號「網腳」網咖店廁所內，分別以注射針筒注射方式，
    施用第一級毒品海洛因1 次，以及以吸食器燒烤吸食方式，
    施用第二級毒品甲基安非他命1 次。嗣於99年3 月18日晚上
    8 時許，在臺北縣中和市○○路21號前（起訴書誤載為「29
    號前」），因形跡可疑，遇警盤查，為警在其身上查扣得其
    所有供施用毒品所用之毒品海洛因1 包（驗後淨重0.122 公
    克，驗餘淨重0.12公克）、分裝勺1 支及電子磅秤1 台等物
    ，並經警採尿送驗後，分別驗有鴉片類嗎啡及甲基安非他命
    等藥物陽性反應，因而查悉上情。案經臺北縣政府警察局永
    和分局、中和第二分局分別移送臺灣板橋地方法院檢察署檢
    察官偵查起訴。
三、本件證據：
    (一)被告於審理時之自白。
    (二)卷附之臺北縣政府警察局中和第二分局搜索、扣押筆錄、
      查獲現場及扣案物品等照片、臺灣檢驗科技股份有限公司
      出具之驗尿報告2 份、交通部民用航空局航空醫務中心毒
      品鑑定書、臺灣高等法院被告前案紀錄表等可稽。
    (三)扣案之毒品海洛因1 包（驗後淨重0.122 公克，驗餘淨重
      0.12公克）、分裝勺1 支及電子磅秤1 台等物可證。
四、核本件被告上開所為，其犯罪事實(一)、(二)均係各犯毒品危害
    防制條例第10條第1 項之施用第一級毒品、同條第2 項之施
    用第二級毒品等罪。其各次施用毒品前之持有毒品行為，應
    為其後施用行為所吸收，均不另論罪。又其上開施用毒品海
    洛、甲基安非他命各2 次之行為，係於不同時地或施用不同
    毒品之各別行為，上開所犯4 罪，應予分論併罰。又被告前
    曾於94、95年間因贓物、竊盜等案件，先後經臺灣臺北地方
    法院以94年度簡字第2204號、臺灣高等法院以95年度上易字
    第688 號等判決，各判處有期徒刑三月、二年四月確定，上
    開有期徒刑三月其後復經減刑，減為有期徒刑一月十五日，
    與上開有期徒刑二年四月，接續合併執行，其後於98年1 月
    19日縮刑假釋出監，至98年6 月19日期滿執行完畢，有臺灣
    高等法院被告前案紀錄表在卷可稽，被告前受有期徒刑執行
    完畢後，於五年以內故意再犯本件有期徒刑以上之各罪，均
    為累犯，應依刑法第47條第1 項規定，各加重其刑。爰審酌
    被告之素行、各罪再犯施用毒品情節、所生危害及犯罪後坦
    承之態度等一切情狀，各量處如主文所示之刑，並定其應執
    行之刑。扣案之毒品海洛因驗餘淨重0.12公克，係查獲之毒
    品，依法不問屬於犯人與否，均應宣告沒收銷燬；又盛裝上
    開毒品海洛因包裝袋1 只、分裝勺1 支、電子磅秤1 台等物
    ，則係被告所有供施用毒品犯罪所用之物，另依刑法第38條
    第1 項第2 款規定，按其所犯併予宣告沒收。
五、依刑事訴訟法第273 條之1 第1 項、299 條第1 項前段、第
    310 條之2 、第454 條，毒品危害防制條例第10條第1 項、
    第2 項、第18條第1 項前段、第23條第2 項，刑法第11條前
    段、第47條第1 項、第51條第5 款、第38條第1 項第2 款，
    判決如主文。
六、如不服本判決應於收受送達後十日內向本院提出上訴書狀，
    並應敘述具體理由；其未敘述上訴理由者，應於上訴期間屆
    滿後二十日內向本院補提理由書（均須按他造當事人之人數
    附繕本）「切勿逕送上級法院」。
本案經檢察官李超偉到庭執行職務
中    華    民    國    99    年    7     月    28    日
                      刑事第二庭  法  官  彭  全  曄
以上正本證明與原本無異。
                                  書記官  謝  雪  紅
中    華    民    國    99    年    7     月    29    日
附錄本案論罪科刑法條全文：
毒品危害防制條例第10條
施用第一級毒品者，處 6 月以上 5 年以下有期徒刑。
施用第二級毒品者，處 3 年以下有期徒刑。

司法院資訊處製作；財團法人民間司法改革基金會備份。
